【裁判字號】    97,易,422
【裁判日期】    970728
【裁判案由】    竊盜等
【裁判全文】
臺灣桃園地方法院刑事判決               97年度易字第422號
公  訴  人  臺灣桃園地方法院檢察署檢察官
被      告  己○○
上列被告因竊盜等案件，經檢察官提起公訴（96年度偵字第2777
1 號、97年度偵字第1259號、97年度偵字第1260號），本院判決
如下：
    主  文
己○○竊盜，累犯，處有期徒刑柒月。又竊盜，累犯，處有期徒
刑柒月，扣案之鑰匙貳支沒收。又竊盜，未遂，累犯，處有期徒
刑肆月，扣案之鑰匙貳支沒收。又依法逮捕之人脫逃，未遂，累
犯，處有期徒刑參月，扣案之手銬鑰匙壹支沒收。應執行有期徒
刑壹年陸月，扣案之鑰匙貳支、手銬鑰匙壹支均沒收。
    事  實
一、己○○前因竊盜案件，經本院以93年度簡字第340 號刑事判
    決判處有期徒刑6 月確定，於民國94年5 月16日執行完畢；
    復因竊盜案件，經本院以93年度易字第1293號刑事判決判處
    有期徒刑1 年確定，於95年8 月20日執行完畢；再因搶奪等
    案件，經本院以95年度訴字第2555號刑事判決判處應執行有
    期徒刑1 年6 月，並經本院以96年度聲減字第483 號裁定減
    刑並定應執行有期徒刑9 月確定，而於96年7 月16日執行完
    畢（構成累犯）。
二、詎其仍不知悔改，復分別意圖為自己不法之所有，各於(一)96
    年11月5 日上午10時25分許，在桃園縣中壢市○○路○段16
    號民權游泳池，無管制之停車場入口路旁鐵皮圍牆內空地，
    徒手竊取民權游泳池負責人乙○○所有之不鏽鋼製梯子1 具
    ，得手後，甫欲逃離現場之際，適為民權游泳池員工丁○○
    發覺，乃聯絡亦為該游泳池員工之其夫丙○○前往阻攔，並
    報警查獲，當場起出不鏽鋼製梯子1 具。(二)96年12月20日晚
    間8 時許，在桃園縣中壢市○○路389 號前，以其自備之鑰
    匙竊得甲○○所使用車號KBS-786 號重型機車，供為代步之
    用。(三)96年12月25日下午4 時30分許，騎乘前開竊得之KBS-
    786 號重型機車，至桃園縣中壢市○○路○ 段268 號前，在
    該處正以其自備之鑰匙著手竊取戊○○所有而於96年12月23
    日失竊之車號FDT-118 號重型機車，甫發動尚未得手之際，
    為埋伏之員警當場查獲，致未得逞，並當場起獲前開失竊之
    車號KBS-786 號、FDT-118 號重型機車各一台，及扣得其所
    有供竊盜前揭(二)(三)所示之機車犯罪所用之鑰匙2 支。嗣己○○因上揭(二)(三)犯罪事實，經警解送至桃園縣平鎮市○○路一
    二三號桃園縣政府警察局平鎮分局偵查隊之戒護區，並施以
    手拷等待移送臺灣桃園地方法院檢察署時，為依法逮捕之人
    ，詎其竟另行起意，基於脫逃之犯意，於96年12月26日下午
    2 時8 分許，以預藏之手銬鑰匙解開左手手銬，正欲逃離上
    開戒護區之際，為員警洪緯炯及時發現制止始未脫離警方之
    監督而未得逞，並當場扣得其所有供脫逃犯罪所用之手銬鑰
    匙1 支。
三、案經桃園縣政府警察局中壢分局及平鎮分局報請臺灣桃園地
    方法院檢察署檢察官偵查起訴。
    理  由
一、本案被告己○○所犯刑法第320 條第1 項之普通竊盜罪、第
    320第3項、第1項之普通竊盜未遂罪及第161條第4項、第1項
    之脫逃未遂罪，分別係刑事訴訟法第376 條第2款及第1款所
    列之案件，依刑事訴訟法第284條之1之規定，本院無庸行合
    議審判，先予敘明。
二、按被告以外之人於審判外之言詞或書面陳述，除法律有規定
    者外，不得作為證據，刑事訴訟法第159條第1項固定有明文
    。惟被告以外之人於審判外之陳述，雖不符同法第159條之1
    至159條之4之規定，而經當事人於審判程序同意作為證據，
    法院審酌該言詞陳述或書面陳述作成時之情況，認為適當者
    ，亦得為證據。當事人、代理人或辯護人於法院調查證據時
    ，知有第159條第1項不得為證據之情形，而未於言詞辯論終
    結前聲明異議者，視為有前項之同意，此亦據同法第159 條
    之5 規定甚明。查本件證人丁○○、丙○○、甲○○及戊○○於警詢時之陳述及桃園縣政府警察局平鎮分局員警洪緯炯
    之職務報告，係被告以外之人在審判外之陳述而屬傳聞證據
    ，且不符刑事訴訟法第159條之3之規定，惟檢察官、被告就
    上開證人於審判外之陳述，迄於本院言詞辯論終結前均未聲
    明異議，而本院審酌上開證人於警詢時之陳述，核無違法取
    證之瑕疵，認為以之作為證據為適當，依上開規定，前述審
    判外之陳述，得為證據。至於證人丁○○於檢察官訊問時所
    為之陳述，固亦屬被告以外之人於審判外所為之陳述，為傳
    聞證據，惟現階段刑事訴訟法規定檢察官代表國家偵查犯罪
    、實施公訴，依法有訊問被告、證人及鑑定人之權，證人、
    鑑定人且須具結，而實務運作時，檢察官偵查中向被告以外
    之人所取得之陳述，原則上均能遵守法律規定，不致違法取
    供，是以，刑事訴訟法於92年2 月6 日修正時，即為兼顧理
    論與實務，以該法第159 條之1 第2 項規定，除顯有不可信
    之情況者外，得為證據（刑事訴訟法第159 條之1 之立法理
    由）。查上開證人丁○○於檢察官訊問時經具結後所為之陳
    述，既非檢察官非法取供而得，且證人丁○○所為之陳述，
    尚無顯不可信之情況，應認其於檢察官訊問時具結所為之證
    述，亦得採為證據。
三、上揭事實欄二(一)之犯行部分，業據被告於本院審理時坦承不
    諱，核與證人丁○○、丙○○於警詢時證述及證人丁○○於
    偵訊時結證及其二人於本院審理時具結證述之情節大致相符
    ，並有贓物領據（保管）單1 紙、前揭遭竊贓物及現場照片
    共4 紙在卷可稽。上揭事實欄二(二)(三)之犯行部分，迭據被告
    於警詢及偵審時供認明確，核與證人即被害人甲○○、戊○○於警詢時證稱之失竊情節大致相符，並有桃園縣政府警察
    局平鎮分局扣押筆錄、扣押物品收據及扣押物品目錄表各1
    件、贓物認領保管單及桃園縣政府警察局車輛協尋電腦輸入
    單各2 紙在卷可佐，且有扣案鑰匙2 支可稽。至上揭事實欄
    二所示脫逃之犯行部分，亦據被告警詢及偵審時坦承不諱，
    並有桃園縣政府警察局平鎮分局員警洪緯炯之職務報告、桃
    園縣政府警察局平鎮分局搜索扣押筆錄、扣押物品收據、扣
    押物品目錄表各1 件及照片2 紙在卷可佐，復有扣案手銬鑰
    匙1 支可證，足徵被告前揭自白俱與事實相符，均堪採信。
    本件被告犯行洵堪認定，應依法論科。
四、按竊盜罪既遂與未遂之區別，應以所竊之物已否移入自己實
    力支配之下為標準，若已將他人財物移歸自己所持，其竊盜
    行為即已完成，即應成立竊盜既遂罪，自難因其贓物尚未搬
    離現場，而謂為竊盜未遂（最高法院17年上字第509 號、49
    年台上字第939 號判例意旨參照）。核被告所為上揭事實欄
    二(一)(二)之犯行，均係犯刑法第320 條第1 項之普通竊盜罪。
    查被告上揭事實欄二(一)之犯行，已將竊得之不鏽鋼製梯子置
    於自己實力支配之下，雖於未完全搬離現場之前，經民權游
    泳池員工丁○○發覺而報警查獲，仍無解其竊盜既遂之成立
    ，公訴意旨認該部分之犯行為竊盜未遂，尚有未合。被告所
    為上揭事實欄二(三)之犯行，係犯刑法第320 條第3 項、第1
    項之普通竊盜未遂罪。上揭事實欄二所示之脫逃犯行，係犯
    刑法第161 條第4 項、第1 項之脫逃未遂罪。被告所犯上開
    4 罪，犯意各別，行為互異，應分論併罰。查被告前有如事
    實欄一所載之犯罪科刑及執行完畢之紀錄，此有臺灣高等法
    院被告前案紀錄表在卷可按，其於5 年以內故意再犯上開有
    期徒刑以上之4 罪，均為累犯，俱應依刑法第47條第1 項規
    定，加重其刑。又被告上揭事實欄二(三)之犯行，因所竊取之
    機車尚未置於自己之實力支配之下，核屬未遂；其前揭脫逃
    之犯行，因尚未脫離公力監督之範圍，亦屬未遂，爰均依刑
    法第25條第2 項後段，按既遂犯之刑減輕之。爰審酌被告犯
    罪之動機、手段、平日素行並非良好、所犯普通竊盜、普通
    竊盜未遂及脫逃未遂之犯罪情節、所竊得之財物價值不高且
    已發還被害人領回、被害人受損之程度、脫逃未遂對警力監
    督管理所生危害，兼衡其犯後坦承犯行，態度尚屬良好等一
    切情狀，分別量處如主文所示之刑，並定其應執行之刑，以
    資懲戒。扣案之鑰匙2 支及手拷鑰匙1 支，均為被告所有，
    業據其供述在卷（見本院易字卷第90頁、第88頁），且係各
    供其上揭事實欄二(二)(三)竊盜、竊盜未遂及脫逃未遂犯罪所用
    之物，均依刑法第38條第1 項第2 款之規定宣告沒收。至於
    扣案之黑色外套一件，尚無證據足認與上揭脫逃未遂犯行有
    何直接關連，爰不另為沒收之諭知。末查，依本件被告前後
    所竊取之物品，僅有不銹鋼製梯子一具及機車二台（其中一
    台尚屬未遂），及本案距被告前述事實欄一所載之前案皆達
    年餘，故依其犯罪之情節觀察，尚難認定被告有犯罪之習慣
    ，自無依竊盜犯贓物犯保安處分條例之規定而宣告強制工作
    ，起訴意旨併請求諭知強制工作，尚有未洽，附此敘明。
據上論斷，應依刑事訴訟法第284 條之1 、第299 條第1 項前段
，刑法第320 條第1 項、第3 項、第161 條第4 項、第1 項、第
25條第2 項後段、第47條第1 項、第38條第1 項第2 款、第51條
第5 款，刑法施行法第1 條之1 第1 項、第2 項前段，判決如主
文。
本案經檢察官林清安到庭執行職務。
中    華    民    國    97    年    7     月    28    日
                  刑事第八庭  法  官  吳為平
以上正本證明與原本無異。
如不服本判決，應於送達後10日內，向本院提出上訴狀。
                              書記官  江惠婷
中    華    民    國    97    年    7     月    30    日
附錄論罪科刑法條：
刑法第320條
意圖為自己或第三人不法之所有，而竊取他人之動產者，為竊盜
罪，處 5 年以下有期徒刑、拘役或 5 百元以下罰金。
意圖為自己或第三人不法之利益，而竊佔他人之不動產者，依前
項之規定處斷。
前二項之未遂犯罰之。
刑法第161條
依法逮捕、拘禁之人脫逃者，處一年以下有期徒刑。
損壞拘禁處所械具或以強暴脅迫犯前項之罪者，處五年以下有期
徒刑。
聚眾以強暴脅迫犯第一項之罪者，在場助勢之人，處三年以上十
年以下有期徒刑。首謀及下手實施強暴脅迫者，處五年以上有期
徒刑。
前三項之未遂犯，罰之。


司法院資訊處製作；財團法人民間司法改革基金會備份。
